臺灣臺南地方法院刑事判決　　　　　　　　　　　　　九十一年度易字第二一號
　　公　訴　人　臺灣台南地方法院檢察署檢察官
　　被　　　告　甲○○
　　被　　　告　乙○○
右列被告因賭博案件，經檢察官提起公訴（九十年度營偵字第一五八四、一九二二號
），本院判決如左：
    主  文
甲○○、乙○○共同違反未依電子遊戲場業管理條例規定辦理營利事業登記者不得經
營電子遊戲場業規定，各處有期徒刑參月，如易科罰金，均以參佰元折算壹日。
電動遊戲機陸台（即「吃角子老虎」貳台、「賽馬」壹台、「彈珠檯」壹台、「撲克
牌」壹台、「籃球遊戲」電子遊戲機壹台，各含ＩＣ板壹塊）均沒收。
    事  實
一、甲○○自民國九十年一月二日起向乙○○轉租台南縣柳營鄉重溪村四之一號二樓
    ，乙○○則在該址一樓經營「欣欣小說店」，甲○○與乙○○均明知甲○○未依
    電子遊戲場業管理條例規定辦理營利事業登記，仍基於共同之犯意聯絡，在該二
    樓公眾得出入之場所，由甲○○放置電子遊戲機六台（「吃角子老虎」貳台、「
    賽馬」壹台、「彈珠檯」壹台、「撲克牌」壹台、「籃球遊戲」壹台），供不特
    定人把玩。渠等復另行起意，共同基於與他人賭博財物之概括犯意聯絡，利用其
    中五台賭博性電子遊戲機（即「吃角子老虎」貳台、「賽馬」壹台、「彈珠檯」
    壹台、「撲克牌」壹台，各含ＩＣ板壹塊），連續與不特定顧客賭博財物，其方
    法為由賭客自投幣孔投入硬幣，與電子遊戲機對賭，若贏得分數，可依所得分數
    依一定比例（由乙○○至二樓確認賭客所得分數後）向乙○○兌換現金，其中二
    台電子遊戲機並可自退幣孔直接退出賭客贏得之現金。嗣甲○○不滿顧客丙○○
    於九十年八月二十日上午以螺絲起子開啟其中一台電子遊戲機，而於九十年八月
    二十三日下午六時許，將丙○○毆打成傷（傷害部分已撤回告訴，另行偵結），
    丙○○乃報警，經警勘查現場因而查獲上情。
二、案經台南縣警察局新營分局報請台灣台南地方法院檢察署檢察官偵查起訴。
    理  由
一、訊之被告甲○○、乙○○矢口否認右揭犯罪事實，被告甲○○辯稱：承租該址是
    作倉庫使用，放舊機台及零件，機台均殘缺不全，不能啟動，二樓平日有上鎖，
    不知丙○○如何進入等語，被告乙○○則以：伊承租該址一、二樓，伊在一樓經
    營小說店，二樓出租甲○○作倉庫，被查獲當日係警察楊志文自行將電玩插電云
    云置辯。經查：
（一）九十年八月二十三日下午，丙○○以螺絲起子拆卸被告甲○○所有上址二樓之
      電子遊戲機，為甲○○發現毆打成傷，丙○○向警提出傷害告訴，業為被告甲○○所自承，而台南縣警察局新營分局重溪派出所警員楊志文遂於同日前往現
      場勘查，因而查獲本案，勘查時六台電子遊戲機均為投幣式，均插上電源，並
      無零組件放在外面，業據證人楊志文證述無訛。被告乙○○於本院審理中雖辯
      稱，係證人楊志文自行將電動玩具插上電源云云，然查被告乙○○於偵查及警
      訊中均未為此重要抗辯，其所辯是否屬實，即有可疑；另被告乙○○自承其在
      一樓經營之小說店均由自己看管，要上二樓被告甲○○租處者必會經過其一樓
      店內，但於警訊中卻先稱：不知道甲○○放機台是否在營業（見九十年八月二
      十五日第一次警訊筆錄），又稱不知道甲○○租二樓作何用途，不知二樓經營
      電玩店，未注意二樓出入之人，不知道甲○○有無在二樓看顧或請人看管（見
      同日第二次警訊筆錄），嗣又改稱甲○○租二樓說要做倉庫用（見同日警訊筆
      錄最末頁）。其既自己終日看管一樓店內，竟不知進入自己店內之客人係要與
      自己交易或往二樓，亦不知二樓作何用途，所稱顯與常情不符。再被告乙○○
      於檢察官偵查中稱，沒為甲○○管理二樓，他平日鎖著（見九十年十月二十九
      日偵訊筆錄），但於本院審理中則自承，是自己持鑰匙打開甲○○二樓租處之
      鎖供警察入內，其陳述前後矛盾，所言無非臨訟卸責之詞，不足採信，而證人
      楊志文與被告二人均無仇恨當無任意破壞現場狀況之理，應認證人楊志文之陳
      述為可取。
（二）再參以被告甲○○擺放電動玩具之現場，電動遊戲機係分二排、機器背面靠牆
      放置，每部電動玩具機前均擺有椅子，機具並非隨意亂放或堆疊一起，有現場
      平面圖、照片六張附於警卷可佐，其放置方式顯係專為供人把玩之用，而非作
      為倉庫之用，可以認定。
（三）次查證人丙○○、董俊男均證述於九十年八月間曾多次前往現場把玩電子遊戲
      機，且經檢察官分別訊問丙○○、董俊男，渠等就六台電子遊戲機，僅其中一
      台非賭博性電玩，其他五台均係自投幣孔投入硬幣押注分數，與電玩對賭，如
      贏得分數，即可依一定比例向樓下經營小說店之被告乙○○兌換現金，曾多次
      前往把玩，有輸，亦有以贏得之分數向被告乙○○兌換現金，可從一樓小說店
      上去等情，互核相符，董俊男復供陳：其中二台電子遊戲機尚可自退幣口退出
      贏得之現金等語。顯見現場電子遊戲機非但可供不特定人把玩，且具有賭博性
      ，被告乙○○已參與被告甲○○之該電子遊戲場之營業及賭博行為，應可認定
      。
（四）而丙○○、董俊男均年僅十二、三歲，與被告二人均無仇恨，經檢察官傳喚猶
      不願到庭，而由檢察官命台南縣警察局新營分局重溪派出所派員通知後，在重
      溪所訊問，且經分別訊問，提示警卷照片，二人具體指明之把玩方式，互核一
      致，並與警員楊志文勘查結果相符，又丙○○就所訴傷害案件已與被告甲○○
      達成和解，撤回告訴，丙○○、董俊男證述內容堪信為真實。
（四）又被告甲○○於本院審理中自承於九十年一月二日起向乙○○轉租台南縣柳營
      鄉重溪村四之一號二樓起即有放置前述電玩機台，堪認其自該時起即有違反電
      子遊戲場管理條例及賭博行為，是本件事證明確，被告二人犯行堪以認定。
二、核被告甲○○、乙○○未依電子遊戲場業管理條例規定辦理營利事業登記，所為
    均係違反電子遊戲場業管理條例第十五條規定，應依同條例第二十二條論科。又
    在公眾得出入之場所賭博財物，所為均係犯刑法第二百六十六條第一項前段之罪
    。被告二人就上開賭博及違反電子遊戲場管理條例犯行，皆有犯意聯絡及行為分
    擔，均應論以共同正犯。被告二人所犯上開二罪間，依最高法院九十年度台非自
    第二七六號判決之見解，其二犯行有方法結果之牽連關係，應從較重之違反電子
    遊戲場管理條例處斷。爰審酌被告犯罪時間尚非長久，但犯罪後不能坦承犯行，
    飾詞狡辯等一切情狀，各量處如主文所示之刑，並分別諭知易科罰金之折算標準
    ，以資懲儆。扣案之電子遊戲機六台（「吃角子老虎」貳台、「賽馬」壹台、「
    彈珠檯」壹台、「撲克牌」壹台、籃球遊戲機壹台，各含ＩＣ板壹塊），為被告
    甲○○所有，供其違反電子遊戲場管理條例犯行所用之物，應予沒收。
據上論斷，應依刑事訴訟法第二百九十九條第一項前段、電子遊戲場業管理條例第十
五條、第二十二條，刑法第十一條前段、第二十八條、第二百六十六條第一項前段、
第四十一條第一項前段、第五十五條、第三十八條第一項第二款，罰金罰鍰提高標準
條例第一條前段、第二條，判決如主文。
本案經檢察官陳俊秀到庭執行職務。
中      華      民      國      九十一      年      三      月  十二    日
      臺灣臺南地方法院刑事第五庭
                                      法  官 石家禎
右正本證明與原本無異 。
如不服本判決應於送達後十日內向本院提出上訴狀。
                                      書記官 凌昇裕
中      華      民      國      九十一      年      三      月   十二   日
附錄本案論罪科刑法條全文：
中華民國刑法第二百六十六條
 (普通賭博罪與沒收物)
在公共場所或公眾得出入之場所賭博財物者，處一千元以下罰金。但以供
人暫時娛樂之物為賭者，不在此限。
當場賭博之器具與在賭檯或兌換籌碼處之財物，不問屬於犯人與否，沒收
之。
